【裁判字號】    88,易,3742
【裁判日期】    890609
【裁判案由】    贓物
【裁判全文】
臺灣臺中地方法院刑事判決                        八十八年度易字第三七四二號
    公  訴  人  臺灣台中地方法院檢察署檢察官
    被      告  甲○○
右列被告因贓物案件，經檢察官提起公訴（八十八年度偵字第二二七一○號），本院
判決如左：
    主  文
甲○○故買贓物，處拘役伍拾日；緩刑貳年。
    事  實
一、甲○○明知綽號「阿德」之不詳姓名年籍男子所兜售之未懸掛車牌自用小客貨車
    為來源不明之贓物（原牌照號碼為Ｋ六─三四八二號，該車為豐產興業有限公司
    《下稱豐產公司》所有，於民國八十六年四月六日晚上二十許，在台北市○○路
    ○段八十巷附近失竊），竟於八十八年八月初某日，在台中市○○路果菜市場內
    ，以新臺幣（下同）二萬之低價予以買受後，並供己使用。嗣於八十八年十一月
    十四日下午十五時二十五分許，甲○○駕駛該贓車行經台中縣烏日鄉○○路與公
    園路口時，為警查獲。
二、案經台中縣警察局移送臺灣臺中地方法院檢察署檢察官偵查起訴。
    理  由
一、訊據被告甲○○固坦承於右揭時地向「阿德」購買上開未懸掛車牌自用小客貨車
    之事實，惟矢口否認有贓物之認識，辯稱：伊購買該車時，車體已噴上「農用」
    而無牌照，且車體甚不完整，三側圍物護欄均毀損，伊並不知是贓車云云。經查
    ：上開未懸掛車牌原車號為Ｋ六─三四八二號之自用小客貨車，為豐產公司所有
    ，於八十六年四月六日晚上二十許，在台北市○○路○段八十巷附近失竊等情，
    業據被害人豐產公司負責人田興泉於警訊時指證明確，並有車輛竊盜、車牌失竊
    資料個別查詢報表─查詢車輛認可資料及贓物認領保管單各一紙附卷可稽。衡諸
    交易常情，一般人於購買中古車輛時，為避免購入來源不明之贓車及保障自身之
    權益，理應會要求核對車籍資料或詳細了解車輛之來源，而本件車輛並未懸掛車
    牌，又欠缺行照，被告竟在連出售者之姓名及身分背景均一無所知之情形下，即
    率予買受，顯與常理相違，且該台年份為一九九四年之中華牌自小客貨車售價僅
    二萬元，亦較一般中古貨車交易行情為低，綜上，應認被告甲○○明知該車係贓
    車卻仍予買受無疑。被告所辯，無非避重就輕之詞，不足採信，事證明確，被告
    犯行洵堪認定。
二、核被告所為，係犯刑法第三百四十九條第二項之故買贓物罪。爰審酌被告之素行
    資料，犯罪之動機、目的、手段、所生危害及犯後態度等一切情狀，量處如主文
    所示之刑，以示懲儆。末查被告前未曾受有期徒刑以上刑之宣告，有本院被告全
    國前案紀錄表一件在卷可按，被告一時失慮致罹刑章，其經此教訓，當知警惕而
    無再犯之虞，本院綜核各情，認所宣告之刑，以暫不執行為適當，爰併予宣告緩
    刑二年，以啟自新。
據上論斷，應依刑事訴訟法第二百九十九條第一項前段，刑法第三百四十九條第二項
、第七十四條第一款、罰金罰鍰提高標準條例第一條前段，判決如主文。
中      華      民      國    八十九    年      六      月      九      日
                                        法  官  崔  玲  琪
右正本證明與原本無異。
如不服本判決，應於送達後十日內向本院提出上訴狀 （須附繕本） ，上訴於台灣高
法院台中分院。
                                        書記官
中      華      民      國      八十九      年   六     月      九      日
附錄論罪科刑法條
所犯法條：刑法第三百四十九條第二項


司法院資訊處製作；財團法人民間司法改革基金會備份。
